Inventaris van de archieven van de Nederlandse Factorij in Japan te Hirado [1609-1641] en te Deshima, [1641-1860], 1609-1860
Nationaal Archief, Den Haag
- 1e periode: 1609 - 1842
  - Archief van het Opperhoofd en de Raad, A
    - Handel en huishoudelijke zaken., IV
      - "Specificatie...Jedosche en Nangasaquische geschenken"; rekeningen van de hofreizen naar Edo en van geschenken overgedragen aan Japanse autoriteiten te Edo en Nagasaki. Met dubbelen., 1642/3 -1818; 1161-1305; 152 katerns
        - 1771, 1270
        - 1772, 1271
        - 1773, 1272
        - 1774, 1273
        - 1775, 1274
        - 1776, 1275
        - 1777, 1276
        - 1778, 1277
        - 1779, 1278
        - 1780, 1279
        - 1781Met dubbel., 1280
        - 1782, 1281
        - 1784, 1282
        - 1785, 1283
        - 1786, 1284
        - 1787, 1285
        - 1788, 1286
        - 1789, 1287
        - 1790, 1288
        - 1792, 1289
        - 1793, 1290
        - 1795Met 3 dubbelen., 1291
        - 1796Met 2 dubbelen., 1292
        - 1800, 1293
        - 1801, 1294
        - 1802, 1295
        - 1803, 1296
        - 1804, 1297
        - 1805, 1298
        - 1806, 1299
        - 1807, 1300
        - 1808Met dubbel., 1301
        - 1810, 1302
        - 1814, 1303
        - 1815, 1304
        - 1818, 1305
      - "Specificatie...mondkosten...en andere ongelden"; rekeningen van op Deshima verbruikte levensmidddelen en goederen en van de kosten van de handel. Met dubbel., 1752/3 - 1794/5; 1306-1347; 46 delen
        - 1752 - 1753, 1306
        - 1753 - 1754, 1307
        - 1754 - 1755, 1308
        - 1755 - 1756, 1309
        - 1756 - 1757, 1310
        - 1757 - 1758, 1311
        - 1758 - 1759, 1312
        - 1759 - 1760, 1313
        - 1760 - 1761, 1314
        - 1761 - 1762, 1315
        - 1762 - 1763, 1316
        - 1763 - 1764, 1317
        - 1764 - 1765, 1318
        - 1765 - 1766, 1319
        - 1766 - 1767, 1320
        - 1767 - 1768, 1321
        - 1768 - 1769, 1322
        - 1769 - 1770, 1323
        - 1770 - 1771, 1324
        - 1771 - 1772, 1325
        - 1772 - 1773, 1326
        - 1773 - 1774, 1327
        - 1774 - 1775, 1328
        - 1775 - 1776, 1329
        - 1776 - 1777, 1330
        - 1777 - 1778, 1331
        - 1779 - 1780, 1332
        - 1780 - 1781, 1333
        - 1781 - 1782Met dubbel., 1334
        - 1782 - 1783Met dubbel., 1335
        - 1783 - 1784, 1336
        - 1784 - 1785, 1337
        - 1785 - 1786, 1338
        - 1786 - 1787, 1339
        - 1787 - 1788, 1340
        - 1788 - 1789, 1341
        - 1789 - 1790, 1342
        - 1790 - 1791, 1343
        - 1791 - 1792, 1344
        - 1792 - 1793, 1345
        - 1793 - 1794Met 2 dubbelen., 1346
          Alleen rekeningen van verbruikte goederen en van de kosten van de handel.
        - 1794 - 1795, 1347
      - Staten met opgave van rantsoenen, aan Compagniesdienaren op Deshima te verstrekken., 1759 - 1796; 1348; 1 omslag
      - Staten met opgave van partijen suiker, die aan Japanse autoriteiten worden gegeven, ten dele voor rekening van het personeel van de factorij., (c. 1780) - 1826; 1349; 1 pak
      - "Koelie- en vaartuigenboekje"; rekeningen van gehuurde koelies en vaartuigen en van andere onkosten bij het lossen en laden van goederen., 1785 - 1805; 1350-1354; 5 katerns
        Vgl. 1461j voor deze rekeningen van 1800 - 1842.
        - 1785 - 1793, 1350
        - 1801, 1351
        - 1803, 1352
        - 1804, 1353
        - 1805, 1354
      - "Eisch van koopmanschappen" (van de factorij aan Batavia); staten met opgave van voor de handel van het volgend jaar benodigde goederen. Met bijlagen., 1750 - 1807; 1355-1405
        De nrs. 1395-1405 bevatten tevens ramingen, vgl. inv.nr. 1406.
        Zie ook inv. nrs. 1430D, 1439E voor de eisen van 1809 e.v.
        - 1750Met bijlagen., 1355; 1 lias
        - 1751Met bijlagen., 1356; 1 lias
        - 1752Met bijlagen., 1357; 1 lias
        - 1753Met bijlagen., 1358; 1 lias
        - 1754Met bijlagen., 1359; 1 lias
        - 1755Met bijlagen., 1360; 1 lias
        - 1756Met bijlagen., 1361; 1 lias
        - 1757Met bijlagen., 1362; 1 lias
        - 1758Met bijlagen., 1363; 1 lias
        - 1759Met bijlagen., 1364; 1 lias
        - 1760Met bijlagen., 1365; 1 lias
        - 1761Met bijlagen., 1366; 1 lias
        - 1762Met bijlagen., 1367; 1 lias
        - 1763Met bijlagen., 1368; 1 lias
        - 1764Met bijlagen., 1369; 1 lias
        - 1765Met bijlagen., 1370; 1 lias
        - 1766Met bijlagen., 1371; 1 lias
        - 1767Met bijlagen., 1372; 1 lias
        - 1768Met bijlagen., 1373; 1 lias
        - 1769Met bijlagen., 1374; 1 lias
        - 1770Met bijlagen., 1375; 1 band
        - 1771Met bijlagen., 1376; 1 band
        - 1772Met bijlagen., 1377; 1 band
        - 1773Met bijlagen., 1378; 1 band
        - 1774Met bijlagen., 1379; 1 band
        - 1775Met bijlagen., 1380; 1 band
        - 1776Met bijlagen., 1381; 1 band
        - 1777Met bijlagen., 1382; 1 band
        - 1778Met bijlagen., 1383; 1 band
        - 1779Met bijlagen., 1384; 1 band
        - 1780Met bijlagen., 1385; 1 band
        - 1781Met bijlagen., 1386; 1 band
        - 1783Met bijlagen., 1387; 1 band
        - 1784Met bijlagen., 1388; 1 band
        - 1785Met bijlagen., 1389; 1 band
        - 1786Met bijlagen., 1390; 1 band
        - 1787Met bijlagen., 1391; 1 band
        - 1788Met bijlagen., 1392; 1 band
        - 1789Met bijlagen., 1393; 1 band
        - 1790Met bijlagen., 1394; 1 band
        - 1792Met bijlagen., 1395; 1 band
        - 1793Met bijlagen., 1396; 1 band
        - 1794Met bijlagen., 1397; 1 band
        - 1795Met bijlagen., 1398; 1 band
        - 1801, 1399; 1 katern
        - 1802, 1400; 1 katern
        - 1803, 1401; 1 katern
        - 1804, 1402; 1 katern
        - 1805, 1403; 1 katern
        - 1806, 1404; 1 katern
        - 1807, 1405; 1 katern
      - "Speculatieve calculatiën en de uitgerekende Eysschen"; Ramingen van de uitvoer, de kosten van de handel en de benodigde invoer in het volgend jaar; staten met opgave van voor de handel van het volgend jaar benodigde goederen., 1769-1778, 1780; 1406; 1 pak
        Van 1780 is alleen de raming bewaard.
      - "Japanse eisen"; staten, opgemaakt door het College van Tolken, met opgave van door Japanse autoriteiten verlangde goederen, met tekeningen en monsters., 1785, 1809-1829; 1407-1422
        Vgl. inv. nrs. 528, 610.
        De eisen van 1830 - 1843 bevinden zich bij de verslagen van de handel over die jaren ( inv. nrs. 704-716 ).
        - 1785, 1407; 1 katern
        - 1809, 1408; 4 katernen
        - 1813, 1409; 4 katernen
          Tableclock, demanded by the Head Burgomaster (Nenban) of Nagasaki in 1813. (Cf. inv.nr. 1409):
        - 1816, 1410A; 6 katernen
        - 1817, 1410B; 5 katernen
        - 1818, 1411; 6 katernen
        - 1819, 1412; 6 katernen
        - 1820, 1413; 6 katernen
        - 1821, 1414A; 6 katernen
        - 1821, 1414B; 1 katern
        - 1821, 1414C; 1 katern
        - 1822, 1415A; 1 pak
        - 1822, 1415B; 2 katernen
        - 1823, 1416A; 4 katernen
        - 1823, 1416B; 5 katernen
        - 1824, 1417A; 4 katernen
        - 1824, 1417B; 5 katernen
        - 1825, 1418; 6 katernen
        - 1826, 1419; 6 katernen
        - 1827, 1420; 1 katern
        - 1828, 1421; 6 katernen
        - 1829, 1422; 6 katernen
      - Diverse stukken betreffende de handel: Inventarissen, facturen, cognossementen, ladingrapporten, voorraadboeken, kasrekeningen, onkostenrekeningen. Met bijlagen., 1800 - 1842; 1423-1463
        Vgl. Inl. Par. 12.
        De inv.nrs. 1431-1443 met tractementsrekeningen; vgl. inv. nrs. 1499-1525.
        - Diverse handel. 1800 - 1801, 1423; 1 pak
          - "Pakhuisboek"; voorraadboek van invoergoederen. 1800, a; 1 deel
            Met klapper.
          - "Pakhuisboek"; voorraadboek van invoergoederen. 1801, b; 1 deel
          - "Facturen van aanreekening zeedert anno 1801"; staten met opgave van bedragen waarvoor het Comptoir-Generaal te Batavia moet worden gedebiteerd of gecrediteerd. 1801 november 1, c; 1 katern
        - Diverse handel. 1802, 1424; 1 pak
          - "Pakhuisboek"; voorraadboek van invoergoederen. 1802, a; 1 deel
          - "Aankomende en afgaande cognossement factuuren van aanrekening de anno 1802"; cognossementen van te Deshima ingekomen en uitgaande scheepsladingen en staten met opgaven van bedragen, waarvoor het Comptoir-Generaal te Batavia moet worden gedebiteerd of gecrediteerd. 1801 - 1802, b; 1 band
          - "Rapporten"; rapporten van factorijpersoneel aan de pakhuismeester over handelsgoederen. 1802, c; 1 band
        - Diverse handel. 1803, 1425; 1 pak
          - "Pakhuisboek" als 1423-a. 1803, a; 1 deel
          - "Aankomende ... factuuren" als 1424-b. Met bijlagen. 1802-1803, b; 1 band
          - Facturen en cognossementen van uitgaande scheepsladingen. (1755)-1803, c; 1 band
        - Diverse handel. 1804, 1426; 1 omslag
          - "Pakhuisboek" als 1423-a. 1804, a; 1 deel
          - "Aankomende ... factuuren" als 1424-b. Met bijlagen. 1804, b; 1 band
        - Diverse handel. 1805, 1427; 1 pak
          - "Pakhuisboek" als 1423-a. 1805, a; 1 deel
          - "Aankomende ... factuuren" als 1424-b. Met bijlagen. 1805, b; 1 band
          - "Rapporten" als 1424-c. 1805, c; 1 band
        - Diverse handel. 1806, 1428; 1 pak
          - "Pakhuisboek"als 1423-a. 1806, a; 1 deel
          - "Aankomende...factuuren" als 1424-b. Met bijlagen. 1805 - 1806, b; 1 band
            Inliggend een fragment van een cognossement van het schip "Trompenburg", bestemd voor Japan, (circa 1783).
            Verbroken.
          - "Rapporten"als 1424-c. 1806, c; 1 band
            Beschadigd. Voor- en achterplat ontbreken.
        - Diverse handel. 1807, 1429; 1 pak
          - "Pakhuisboek" als 1423-a. 1807, a; 1 deel
          - "Aankomende...factuuren" als 1424-b. Met bijlagen. 1807, b; 1 band
        - Diverse handel. 1809, 1430; 1 pak
          - Facturen van ingekomen en uitgaande scheepsladingen. Met bijlagen. 1809, a; 1 band
          - Rapporten van factorijpersoneel aan het Opperhoofd en de pakhuismeester over handelsgoederen. Met bijlagen. 1809, b; 1 omslag
          - "Generale staat der ontfangene en verdebiteerde koopmanschappen in Japan anno 1809"; afgesloten rekeningen van het voorraadboek van invoergoederen en staten met opgave van verbruik en restanten van provisie- en inventarisgoederen. Met bijlagen. 1808 - 1809, c; 1 band
            Achter het voorplat: "Japans negotiejournaal 1808 - 1809".
          - "Generale rekening der inkomsten en uitgaven de anno 1809"; kasrekening over 1808 - 1809. Met bijlagen, voornamelijk onkostenrekeningen., d; 1 band
            Bijlagen nrs. 1, 12, 16 zijn tractementsrekeningen, opgemaakt 1809 juni 30, oktober 31.
            Inliggend een "Eis van koopmanschappen voor 1810" en een "Eis van benodigdheden voor 1810". 2 stukken.
            Achter het voorplat: "Japans negotiegrootboek 1808-9".
        - Diverse handel. 1810, 1431; 1 omslag
          - "Pakhuisboek" als 1423-a. 1809 - 1810, a; 1 deel
          - "Generale Staat" als 1430-c. Met bijlagen. 1809 - 1810, b; 1 band
            Onder de bijlagen: rekening van aan Japanse autoriteiten overgedragen geschenken.
          - "Generale rekening" als 1430-d. Met bijlagen. 1809 - 1810, c; 1 band
            Bijlage nr. 10: Tractementsrekening, opgemaakt 1810 oktober 31.
          - "Generale rekening" als 1430-d. Met bijlagen. 1809 - 1810, d; 1 band
        - Diverse handel. 1811, 1432; 1 omslag
          - "Generale Staat" als 1430-c. Met bijlagen. 1810 - 1811, a; 1 band
          - "Staat en inventaris"; alsvoren. Met bijlagen. 1810 - 1811, b; 1 band
          - "Generale rekening" als 1430-d. Met bijlagen. 1810 - 1811, c; 1 band
            Bijlage nr. 7: Tractementsrekening, opgemaakt 1811 november 5.
          - "Cassarekening"; alsvoren. Met bijlagen. 1810 - 1811, d; 1 band
        - Diverse handel. 1812, 1433; 1 omslag
          - "Generale Staat" als 1430-c. Met bijlagen. 1811 - 1812, a; 1 band
            Op voorplat: "Duplicaat".
          - "Staat en inventaris"; alsvoren. Met bijlagen. 1811 - 1812, b; 1 band
            Op voorplat: "Comptoir".
          - "Generale rekening" als 1430-d. Met bijlagen. 1811/12, c; 1 band
            Bijlage nr. 7: Tractementsrekening, opgemaakt 1812 oktober 31.
          - "Cassarekening"; alsvoren. Met bijlagen. 1811/12, d; 1 band
        - Diverse handel. 1813, 1434; 1 pak
          - "Pakhuisboek" als 1423-a. 1813, a; 1 deel
          - "Aankomende en afgaande negotiepapieren Japan, anno 1812 - 1813"; facturen en cognossementen van ingekomen en uitgaande scheepsladingen, eis van koopmanschappen voor 1814. Met bijlagen. 1813, b; 1 band
            Inliggend 2 staten, opgemaakt te Batavia in 1817.
          - "Generale staat"; afgesloten rekeningen van het voorraadboek van invoergoederen; staten met opgave van verbruik en restanten van provisie- en inventarisgoederen; dito van door Japanse autoriteiten verlangde goederen. Met bijlagen. 1813, c; 1 band
          - Idem. Afschrift. 1813, d; 1 katern
          - "Inventaris en cassarekening anno 1813"; kasrekening over 1812/13; staten met opgave van verbruik en restanten van provisie- en inventarisgoederen, 1812/13; tractementsrekening, opgemaakt 1813 oktober 31. Met bijlagen., e; 1 band
          - Idem. Met bijlagen. 1812/13, f; 1 band
          - Idem. Zonder bijlagen. 1812/13, g
            Fragment van een band.
          - "Cassarekening" als 1430-d. Met bijlagen. 1813, h; 1 band
            Bijlage nr. 8: Tractementsrekening, opgemaakt 1813 oktober 31.
            Band verbroken.
          - Idem. 1813, i; 1 katern
          - Idem. 1813, j; 1 katern
            Opgemaakt 1817 (sic) november 10.
        - Diverse handel. 1814, 1435; 1 pak
          - "Pakhuisboek" als 1423-a. 1814, a; 1 deel
          - "Negotiepapieren anno 1814" als 1435-b. 1814, b; 1 band
          - "Generale staat" als 1434-c. Met bijlagen. 1814, c; 1 band
            Onder de bijlagen een rekening van aan Japanse autoriteiten overgedragen geschenken.
          - "Cassarekening" als 1430-d, 1813/14; tractementsrekening, opgemaakt 1814 oktober 31., d; 1 band
          - Idem. Met bijlagen. 1813/14, e; 1 band
          - Idem. 1813/14, f; 1 katern
        - Diverse handel. 1815, 1436; 1 omslag
          - "Staat en inventaris"; staten met opgave van verbruik en restanten van provisie- en inventarisgoederen. 1814 - 1815, a; 1 katern
          - "Staat en inventaris"; staten alsvoren, 1814 - 1815; rekening van aan Japanse autoriteiten overdragen geschenken, opgemaakt 1815 juli 1., b; 1 katern
          - "Cassarekening" als 1430-d. Met bijlagen. 1814/15, c; 1 band
          - "Cassarekening" als 1430-d, 1815; tractementsrekening, opgemaakt 1815 oktober 31. Met bijlagen., d; 1 band
        - Diverse handel. 1816, 1437; 1 omslag
          - "Staat en inventaris"; als 1436-a. Met bijlagen. 1815/16, a; 1 katern
            Op voorplat: "Origineel".
          - Idem. Met bijlagen. 1815/16, b; 1 katern
            Op voorplat: "Copia. no. 3".
          - "Cassarekening" als 1430-d, 1816; tractementsrekening, opgemaakt 1816 oktober 31. Met bijlagen., c; 1 band
          - Idem. Met bijlagen. 1816, d; 1 band
            Op voorplat: "No. 3".
        - Diverse handel. 1817, 1438; 1 pak
          - "Pakhuisboek" als 1423-a. 1817., a; 1 deel
          - "Generale staat" als 1430-c. Met bijlagen. 1817, b; 1 band
          - "Cassarekening" als 1430-d, 1817; tractementsrekeningen over 1816/17, opgemaakt 1817 juni 24, 1817 oktober 31. Met bijlagen., c; 1 band
            Verbroken. Beschadigd.
            Bijlage no. 16 ontbreekt.
        - Diverse handel. 1818, 1439; 1 pak
          - "Pakhuisboek" als 1423-a. 1818, a; 1 deel
          - "Pakhuisboek- of goederenboek"; afgesloten rekeningen van het voorraadboek van invoergoederen; staat met opgave van ingevoerde kambanggoederen; dito van door Japanse autoriteiten verlangde goederen. Met bijlagen. 1817 - 1818, b; 1 band
          - "Rekening-courantboek van ontfang en uitgaaf"; kasrekening van de gouvernementshandel. Met bijlagen. 1817/18., c; 1 band
          - "Rekening-courantboek van ontfang en uitgaaf op Cambang"; kasrekening van de Kambanghandel over 1818. Met bijlagen., d; 1 band
          - "Eis van Koopmanschappen voor 't jaar 1819"; "Begroting van ontfang en uitgaaf voor 't kantoor Japan anno 1819"; tractementsrekening 1817 - 1818, opgemaakt 1818 oktober 30; dito rekening van het Civiel Weduwen- en Weezenfonds; facturen en cognossementen van ingekomen en uitgaande scheepsladingen; rapporten van factorijpersoneel aan het Opperhoofd betreffende handelsgoederen. Met bijlagen. 1818., e; 1 pak.
            Vgl. voor het Civiel Weduwen- en Weezenfonds inv.nrs. 1590-1591.
            Ten dele fragmenten van banden.
        - Diverse handel. 1819, 1440; 1 pak
          - "Pakhuisboek" als 1423-a. 1819., a; 1 deel
          - "Pakhuis- of goederenboek"; afgesloten rekeningen van het voorraadboek van invoergoederen. Met bijlagen. 1818/19, b; 1 band
          - "Inventarisgoederen"; staten met opgave van verbruik en restanten van provisie- en inventarisgoederen; dito van door Japanse autoriteiten verlangde goederen. 1818/19, c; 1 katern
          - "Rekening-courantboek" als 1439-c. Met bijlagen. 1818/19., d; 1 band
          - "Rekening-courant ... Cambang" als 1439-d. Met bijlagen. 1819., e; 1 band
          - Stukken als 1439-e. Met bijlagen. 1819, f; 1 pak.
          - "Zegulboekje beginnende anno 1783"; voorraadboek van zegels. 1783 - 1819, g; 1 katern
        - Diverse handel. 1820, 1441
          - "Pakhuis- of goederenboek" als 1440-b.Met bijlagen. 1819/20, a; 1 band
          - "Inventaris- en geschenkgoederen" als 1440-c. Met bijlagen. 1819/20, b; 1 band
          - "Rekening-courantboek" als 1439-c. Met bijlagen. 1819/20, c; 1 band
          - "Rekening-courantboek ... Cambang" als 1439-d.Met bijlagen. 1820, d; 1 band
          - Stukken als 1439-e. Met bijlagen. 1820, e; 1 pak
          - Pakhuisboek als 1423-a. (1820), f; 1 omslag.
            Ontbreekt.
            Fragment. Voor- en achterplat ontbreken.
        - Diverse handel. 1821, 1442; 1 pak
          - "Pakhuis- of goederenboek" als 1440-b. Met bijlagen. 1820/1, a; 1 band
          - "Inventaris- en geschenkgoederen" als 1440-c. 1820/1., b; 1 katern
          - "Rekening-courantboek" als 1439-c. Met bijlagen. 1820/1., c; 1 band
          - "Rekening-courantboek ... Cambang" als 1439-d. Met bijlagen. 1820/1., d; 1 band
          - Stukken als 1439-e. Met bijlagen. 1821., e; 1 pak.
            De rekening van het Civiel Weduwen- en Weezenfonds ontbreekt. Vgl. inv. nrs. 1590-1591.
        - Diverse handel. 1822, 1443
          - "Pakhuis- of goederenboek" als 1440-b. Met bijlagen. 1821/2, a; 1 band
          - "Inventaris- en geschenkgoederenboek" als 1440-c. 1821/2., b; 1 katern
          - "Rekening-courantboek" als 1439-c. Met bijlagen. 1821/2., c; 1 band
          - "Rekening-courantboek ... Cambang" als 1439-d. Met bijlagen. 1822, d; 1 band
            Onder de bijlagen een tractementsrekening met aantekeningen betreffende het Civiel Weduwen- en Weezenfonds.
          - Stukken als 1439-e. Met bijlagen. 1822., e; 1 pak.
            De stukken betreffende het Civiel Weduwen- en Weezenfonds ontbreken, evenals de tractementsrekening. Vgl. hierboven, 1443-d.
          - "Bevindingen over de ladingen"; rapporten van het Opperhoofd en de pakhuismeester over ingekomen scheepsladingen. 1818 - 1822, f; 1 band
        - Diverse handel. 1823, 1444; 1 pak
          - "Algemeen pakhuisboek" als 1423-a. 1823., a; 1 deel
          - "Pakhuis- of goederenboek" als 1440-b. Met bijlagen. 1822/3., b; 1 band
          - "Inventaris- en geschenkgoederenboek" als 1440-c. 1822/3, c; 1 katern
          - "Rekening-courantboek" als 1439-c. Met bijlagen. 1822/3, d; 1 band
          - "Cambang-Rekening-courantboek" als 1439-d. Met bijlagen als 1443-d. 1823., e; 1 band
          - Facturen en cognossementen van ingekomen en uitgaande ladingen, met rapporten en requesten van factorijpersoneel en schippers aan het Opperhoofd. 1823, f; 1 pak
        - Diverse handel. 1824, 1445; 1 pak
          - "Aankomende sukken betreffende de ladingen"; ingekomen stukken van de Directeur van 's Lands Producten en Civiele Magazijnen te Batavia, met als bijlagen onder meer facturen en cognossementen betreffende betreffende ingekomen scheepsladingen. 1824, a; 1 band
          - "Afgaande facturen, cognossementen etc"; facturen en cognossementen van uitgaande scheepsladingen. 1824, b; 1 band
          - "Rapporten"; rapporten over ontvangst en aflevering van goederen in de pakhuizen. 1824, c; 1 band
          - "Pakhuis- of goederenboek" als 1440-b. Met bijlagen. 1823/4, d; 1 band
          - "Inventaris- en geschenkgoederenboek" als 1440-c. 1823/4., e; 1 katern
          - "Rekening-courantboek" als 1439-c. Met bijlagen. 1823/4., f; 1 band
          - "Cambangrekening-courant" als 1439-d. Met bijlagen als 1443=d. 1823/4, g; 1 band
        - Diverse handel. 1825, 1446; 1 pak
          - "Facturen" als 1445-a. Met bijlagen. 1825, a; 1 band
          - "Werkrapporten" als 1445-c. 1825., b; 1 band
          - "Inventaris- en geschenkgoederenboek" als 1440-c. Met bijlagen. 1824 - 1825, c; 1 band
          - "Rekening-courant" als 1439-c. Met bijlagen. 1824/5, d; 1 band
            Op het voorplat een etiket met opschrift: "No. 145. NB. De pakhuisrekening ontbreekt. Niemann". (: J.E. Niemann, Opperhoofd van 1835 tot 1838).
          - "Cambangrekening-courant" als 1439-d. Met bijlagen als 1443-d. 1824, e; 1 band
        - Diverse handel. 1826, 1447; 1 pak
          - "Stukken betreffende de aangebragte ladingen" als 1445-a. Met bijlagen. 1826, a; 1 band
          - "Voorraadboek" als 1423-a. (1826), b; 1 deel
          - "Pakhuis- of goederenboek" als 1440-b. Met bijlagen. 1825/6, c; 1 band
          - "Inventaris" als 1436-a. Met bijlagen. 1825/6., d; 1 band
          - "Rekening-courant"; kasrekeningen van de gouvernements over 1825 - 1826, opgemaakt 1826 augustus 4, 1826 oktober 30; "Rekening-courant van den aparten of nieuw-geschikten handel" over 1826. Met bijlagen., e; 1 band
          - "Cambangrekening-courant" als 1439-d, 1825/6, opgemaakt 1826 augustus 4, 1826 oktober 30. Met bijlagen als 1443d., f; 1 band.
          - "Geschenken"; processen-verbaal betreffende de geschenken voor Japanse autoriteiten. 1826, g; 1 katern
        - Diverse handel. 1827, 1448; 1 pak
          - "Facturen der aangezonde ladingen"; als 1445a. Met bijlagen. 1827., a; 1 band
          - "Pakhuisrekening"; afgesloten rekeningen van het voorraadboek van invoergoederen, 1826/7, gesloten 1827 augustus 1. Met een rekening van aan Japanse autoriteiten overgedragen geschenken., b; 1 katern
          - "Pakhuis- of goederenboek" als 1440-b. Met bijlagen. 1827., c; 1 band
          - "Inventaris" als 1436-a. 1826/7., d; 1 katern
          - "Kompsrekening-courant" als 1447-e. Met bijlagen. 1826/7, e; 1 band
            "Kompshandel" of "Compagnieshandel" wil zeggen: Gouvernementshandel.
          - "Cambangrekening-courant" als 1439-d. Met bijlagen als 1443-d. 1826/7, f; 1 band
        - Diverse handel. 1828, 1449; 1 pak
          - "Stukken betreffende de aangebragte ladingen" als 1445-a. Met bijlagen. 1828, a; 1 band
          - "Pakhuisboek" als 1423-a. 1828, b; 1 deel
          - "Pakhuis- en goederenboek" als 1440-b. Met bijlagen. 1827/8., c; 1 band
          - "Inventaris- en geschenkgoederenboek"; staten met opgave van verbruik en restanten van provisie- en inventarisgoederen; dito van door Japanse autoriteiten verlangde goederen. Met bijlagen. 1827/8, d; 1 band
            Onder de bijlagen processen-verbaal betreffende deze goederen.
          - "Kompsrekening-courant" als 1447-e. Met bijlagen. 1827/8, e; 1 band
          - "Cambangrekening-courant" als 1439-d. Met bijlagen als 1443-d. 1827/8, f; 1 band